臺灣臺北地方法院刑事判決　　　　　　 100年度易字第2302號
公　訴　人　臺灣臺北地方法院檢察署檢察官
被　　　告　黃丁瑞
上列被告因毒品危害防制條例案件，經檢察官提起公訴（100年
度毒偵字第1769號），本院判決如下：
    主  文
黃丁瑞施用第二級毒品，累犯，處有期徒刑伍月，如易科罰金，
以新台幣壹仟元折算壹日，扣案之第二級安非他命參拾包（驗餘
純質總淨重壹柒點參捌公克）及殘渣（量微無法秤重）均沒收銷
燬之；安非他命吸食器貳組、電子磅秤壹個、殘渣空袋拾個、夾
鏈袋壹佰玖拾捌個均沒收；又持有第一級毒品，累犯，處有期徒
刑伍月，如易科罰金，以新台幣壹仟元折算壹日，扣案之第一級
毒品海洛因壹包（驗餘淨重零點零柒公克）沒收銷燬之。應執行
有期徒刑玖月，扣案之第二級安非他命參拾包（驗餘純質總淨重
壹柒點參捌公克）及殘渣（量微無法秤重）、第一級毒品海洛因
壹包（驗餘淨重零點零柒公克）均沒收銷燬之，安非他命吸食器
貳組、電子磅秤壹個、殘渣空袋拾個、夾鏈袋壹佰玖拾捌個均沒
收。
    事  實
一、黃丁瑞前於95年6月5日因施用毒品案件依法院裁定送強制戒
    治執行完畢，又於96年4月3日因施用第二級毒品案件，經本
    院以96年度簡字第998號判決有期徒刑4月確定，經減刑為2
    月，於96年11月9日易科罰金執行完畢，又於98年4月20日因
    施用第二級毒品案件，經臺灣士林地方法院以98年度審易字
    第392號判決有期徒刑5月確定。詎猶不知悔改，基於施用第
    二級毒品甲基安非他命之犯意，於100年5月30日下午3時多
    許，在臺北市○○區○○路4段60之4號3樓住處內，施用第
    二級毒品甲基安非他命1次，另基於持有第一級毒品海洛因
    之犯意，於100年5月30日前某時許，以不詳價格向真實姓名
    年籍不詳之人購入第一級毒品海洛因若干後持有，嗣於100
    年5 月30日晚上7時40分許，在臺北市○○區○○路4段60號
    前為警查獲持有第二級毒品甲基安非他命5包，並經同意搜
    索，在臺北市○○區○○路4段60之4號3樓住處內查獲第二
    級毒品甲基安非他命25包、第一級毒品海洛因1包、吸食器2
    組、電子磅秤1台、夾鏈袋198個及10包殘渣袋等物，而查知
    上情。
二、案經臺北市政府警察局大安分局報請臺灣臺北地方法院檢察
    署檢察官偵查起訴。
    理  由
壹、程序部分：
一、被告黃丁瑞於警、偵訊之供述，非出於強暴、脅迫、利誘、
    詐欺、疲勞訊問、違法羈押或其他不正方法取得，依刑事訴
    訟法第156條第1項、第158條之2得採為證據。
二、後列非供述證據，均非違法取得之證據，且或係從事業務之
    人於業務上製作之證明文書、記錄文書，核無顯不可信情況
    ，故依同法第158條之4反面解釋、第159條之4第2款得為證
    據；又本院認定事實所引用之下列毒品鑑定書，乃依法定程
    序所為之鑑定，且被告對於證據能力均表示無意見，自有證
    據能力。
貳、實體部分：
一、訊據被告對於上揭時、地施用第二級毒品甲基安非他命及持
    有第一級毒品海洛因之事實均坦承不諱，復有第一級毒品海
    洛因1包（毛重0.39公克，淨重0.13公克，驗餘淨重0.07公
    克）及第二級毒品甲基安非他命30包（總毛重27.24公克，
    驗前純質總淨重19.18公克，驗餘純質總淨重17.38公克）扣
    案可資佐證，而扣案之海洛因1包及甲基安非他命30包經送
    驗結果，分別檢出含有第一級毒品海洛因及第二級甲基安非
    他命成分，此有內政部警政署刑事警察局100年6月15日刑鑑
    字第1000075236號鑑定書1件附卷可參；而被告於100年5月
    30日為警所採集之尿液經送臺灣尖端先進生技醫藥股份有限
    公司鑑驗，確呈甲基安非他命陽性反應，有該公司100年6月
    10日濫用藥物檢驗報告附卷1份可稽，該公司分別以EIA酵素
    免疫分析法、GC/MS氣相層析質譜儀法為初步、確認檢驗，
    其結果信而有徵，足為本院判斷之依據，堪認被告前開任意
    性自白與事實相符。本件事證明確，被告犯行堪以認定，應
    予依法論科。
二、海洛因、甲基安非他命分別係毒品危害防制條例第2條第2項
    所稱之第一級、第二級毒品，不得非法持有、施用。核被告
    黃丁瑞所為，係犯毒品危害防制條例第10條第2項之施用第
    二級毒品罪及同法第11條第1項之持有第一級毒品罪。被告
    施用第二級毒品前後，持有甲基安非他命之低度行為，應為
    施用之高度行為所吸收，不另論罪。被告施用第二級毒品甲
    基安非他命及持有第一級毒品海洛因犯行，犯意各別，行為
    互殊，應予分論併罰。又被告有如事實欄所示之前科，有臺
    灣高等法院被告前案紀錄表1份在卷可參，其受有期徒刑之
    執行完畢後，5年以內故意再犯本件有期徒刑以上之罪，為
    累犯，均應依刑法第47條第1項之規定，加重其刑。爰審酌
    被告前已因施用毒品經強制戒治及刑之執行完畢後，仍不能
    戒除毒癮，再次漠視法令禁制而犯本罪，惡性非輕，惟其施
    用毒品所生危害，實以自戕身心健康為主，對於他人生命、
    身體、財產等法益，尚無明顯而重大之實害，暨其施用毒品
    之次數、犯罪後尚能坦承犯行、態度尚佳等一切情狀，分別
    量處如主文所示之刑，並諭知易科罰金之折算標準，及定應
    執行刑，並諭知易科罰金之折算標準，以資懲儆。
三、扣案之第一級毒品海洛因1包（驗餘淨重0.07公克）及殘渣
    （量微無法秤重）第二級毒品甲基安非他命30包（驗餘純質
    總淨重17.38公克），均屬查獲之毒品，均依毒品危害防制
    條例第18條第1項前段規定，不問屬於犯人與否，宣告沒收
    銷燬之。另扣案之安非他命吸食器2組、電子磅秤1臺、夾鍊
    袋198個及殘渣空袋10個等，均屬被告所有、供被告施用毒
    品犯罪所用之，業據被告供承在卷，爰均依刑法第38條第1
    項第2款規定併予宣告沒收。
參、據上論斷，應依刑事訴訟法第299條第1項前段，毒品危害防
    制條例第10條第2項、第11條第1項、第18條第1項前段，刑
    法第11條前段、第47條第1項、第51條第5款、第41條第1項
    前段、第38條第1項第2款，判決如主文。
本案經檢察官林淑玲到庭執行職務。
中    華    民    國    100    年    9    月    19    日
                  刑事第十二庭  法  官  曾正龍
上正本證明與原本無異。
如不服本判決應於收受送達後10日內向本院提出上訴書狀，並應
敘述具體理由；其未敘述上訴理由者，應於上訴期間屆滿後20日
內向本院補提理由書（均須按他造當事人之人數附繕本）「切勿
逕送上級法院」。
                                書記官  黃馨慧
中    華    民    國   100    年    9     月    20    日
附錄本案論罪科刑法條全文：
毒品危害防制條例第10條
施用第一級毒品者，處6月以上5年以下有期徒刑。
施用第二級毒品者，處3年以下有期徒刑。
毒品危害防制條例第11條
持有第一級毒品者，處3年以下有期徒刑、拘役或新臺幣5萬元以
下罰金。
持有第二級毒品者，處2年以下有期徒刑、拘役或新臺幣3萬元以
下罰金。
持有第一級毒品純質淨重10公克以上者，處1年以上7年以下有期
徒刑，得併科新臺幣1百萬元以下罰金。
持有第二級毒品純質淨重20公克以上者，處6月以上5年以下有期
徒刑，得併科新臺幣70萬元以下罰金。
持有第三級毒品純質淨重20公克以上者，處3年以下有期徒刑，
得併科新臺幣30萬元以下罰金。
持有第四級毒品純質淨重20公克以上者，處1年以下有期徒刑，
得併科新臺幣10萬元以下罰金。
持有專供製造或施用第一級、第二級毒品之器具者，處1年以下
有期徒刑、拘役或新臺幣1萬元以下罰金。